臺灣高雄地方法院民事裁定　　　　　　　 100年度司字第11號
聲　請　人　財政部高雄市國稅局
法定代理人　何瑞芳
代　理　人　林欣怡
相　對　人　麗迪實業有限公司
上列聲請人聲請選任麗迪實業有限公司清算人事件，本院裁定如
下：
    主  文
選派余景登律師（住高雄市○○○路58號）為麗迪實業有限公司
之清算人。
程序費用新臺幣壹仟元由麗迪實業有限公司負擔。
  理  由
一、聲請意旨略以：麗迪實業有限公司（下稱麗迪公司）業經主
    管機關廢止公司登記，而公司負責人余玉常已於民國95年8
    月30日死亡，其繼承人均已依法聲明拋棄繼承，公司復無其
    他股東可為清算人，致稅捐稽徵文書無法送達，為利稅捐稽
    徵作業進行，爰依公司法第113 條準用同法第81條之規定，
    以利害關係人身份聲請本院選派清算人等語。
二、按解散之公司除因合併、分割或破產而解散外，應行清算，
    為公司法第24條所明定，此規定於公司經中央主管機關撤銷
    或廢止登記者，準用之，同法第26條之1 規定甚明。次按無
    限公司之清算，以全體股東為清算人，但本法或章程另有規
    定或經股東決議，另選清算人者，不在此限；由股東全體清
    算時，股東中有死亡者，清算事務由其繼承人行之；繼承人
    有數人時，應由繼承人互推一人行之；不能依第79條規定定
    其清算人時，法院得因利害關係人之聲請，選派清算人，公
    司法第79條、第80條、第81條分別定有明文。上開規定於有
    限公司之清算程序準用之，則為同法第113 條所明定。準此
    ，當有限公司進入清算程序時，如該公司章程未明定清算人
    ，股東亦未決議選任清算人，即由全體股東為法定清算人，
    須全體股東均不能任清算人，法院始得依利害關係人之聲請
    選派之。
三、經查，聲請人前開主張，業據其提出經濟部中部辦公室99年
    10月27日經中三字第09934817830 號函、麗迪公司變更登記
    表、麗迪公司負責人余玉常之繼承系統表暨繼承人之戶籍資
    料、台灣屏東地方法院95年10月2 日屏院惠家定字第95繼83
    7 號拋棄繼承准予備查函等資料為證，足認麗迪公司確無法
    定清算人存在，亦無從召集股東會選任清算人，而有由法院
    選派清算人之必要，是聲請人本件聲請為有理由，應予准許
    。又公司清算涉及稅賦、會計、法律等專業事項，宜選派具
    備前開專業知識之人擔任清算人，本院審酌高雄律師公會推
    薦之清算人名單中，余景登律師專長為財經法，具備擔任本
    件清算人之專業智識，且其事務所設於高雄市，就處理相對
    人之清算事務有地利之便，再經本院以電話詢問余景登律師
    ，其亦有意願擔任本件清算人，有電話紀錄為憑，是認選任
    余景登律師為本件之清算人，應屬適當，爰依非訟事件法第
    24條、第175 條第3 項，裁定如主文。
中    華    民    國   100    年    7     月    5     日
                  民事第二庭    法  官  盧怡秀
以上正本係照原本作成。
本裁定不得聲明不服。
中    華    民    國   100    年    7     月    5     日
                                書記官  林雅婷